【裁判字號】    92,聲,235
【裁判日期】    920109
【裁判案由】    聲請單獨宣告沒收
【裁判全文】
臺灣臺中地方法院刑事裁定                          九十二年度聲字第二三五號
    聲  請  人  臺灣臺中地方法院檢察署檢察官
    被      告  甲○○  男  四.
右聲請人聲請單獨宣告沒收案件（九十一年度聲沒字第九九二號），本院裁定如左：
    主  文
安非他命貳包（毛重貳點柒公克）沒收銷燬之。
其餘聲請駁回。
    理  由
一、本件聲請意旨略以：臺中市警察局於民國九十一年十一月十三日晚上十時三十分
    許，在臺中市○○路○段一Ｏ九巷口鐵皮屋，查獲被告甲○○施用第一級毒品海
    洛因及第二級毒品安非他命，經本院裁定送勒戒處所觀察、勒戒後，認無繼續施
    用毒品傾向，由臺灣臺中地方法院檢察署檢察官為不起訴處分（九十一年度毒偵
    字第三五三九號）。惟扣案之第一級毒品海洛因九包（毛重六．六公克）、第二
    級毒品安非他命二包（毛重二．七公克）係違禁物，爰依毒品危害防制條例第十
    八條第一項前段、刑法第四十條但書規定，請求單獨宣告沒收。
二、按查獲之毒品，不問屬於犯人與否，均沒收銷燬之；又違禁物得單獨宣告沒收，
    毒品危害防制條例第十八條第一項前段、刑法第四十條但書分別定有明文。經查
    ，本件扣案之安非他命二包（毛重二．七公克）為毒品危害防制條例第二條規定
    之第二級毒品，依同條例之規定，不得製造、販賣、運輸、持有，係屬違禁物，
    依首揭之說明，應認此部分聲請為正當，爰依毒品危害防制條例第十八條第一項
    前段、刑法第四十條但書，裁定沒收銷燬之。惟扣案之第一級毒品海洛因九包（
    毛重六．六公克），被告堅詞否認為其所有供施用之第一級毒品，辯稱係案外人
    賴瑞地所有等語，核與同時為警查獲之同案被告葉麗淑供陳情節相符。而被告為
    警查獲時所採之尿液，經送臺中市衛生局檢驗結果，呈僅第二級毒品安非他命於
    人體代謝後之甲基安非他命陽性反應，並未檢驗出被告體內有第一級毒品海洛因
    於人體代謝後之嗎啡陽性反應，有該局煙毒尿液檢驗成績書、臺中市警察局刑警
    隊委託檢驗尿液代號與真實姓名對照表附卷可稽，本院九十一年度毒聲字第三一
    四五號刑事裁定係以被告施用第二級毒品安非他命，裁定送勒戒處所觀察、勒戒
    ，復因無繼續施用毒品傾向，由臺灣臺中地方法院檢察署檢察官於九十一年十二
    月六日，以九十一年度毒偵字第三五三九號為不起訴處分，既無積極證據足資證
    明被告有施用第一級毒品海洛因之行為，則本件扣案之海洛因九包（毛重六．六
    公克）容係被告或葉麗淑、賴瑞地涉犯持有第一級毒品海洛因罪嫌之重要證據，
    於此部分未經判決確定前，不宜以違禁物為由單獨宣告沒收，揆諸前開說明，聲
    請人此部分之聲請，即有未恰，應予駁回。
中      華      民      國      九十二      年      一      月    九    日
                                臺灣臺中地方法院刑事第三庭
                                        法  官  陳  得  利
右正本證明與原本無異。
如不服本裁定，應於送達後五日內，向本院提出抗告狀。
                                        書記官
中      華      民      國      九十二      年      一      月    十    日


司法院資訊處製作；財團法人民間司法改革基金會備份。
